---
title: "Tarea: Estudio de los Estadísticos de una Muestra"
author: "Jesus Mudarra Luján"
date: "`r Sys.Date()`"
output: pdf_document
header-includes:
- \definecolor{shadecolor}{RGB}{235,235,235}
---

```{r setup, include=FALSE}
knitr::opts_chunk$set(echo = TRUE,
                      warning = FALSE,
                      message = FALSE,
                      comment = "",
                      out.width = "70%",
                      out.height = "70%",
                      fig.align = "center")
```

## Enunciado

**Responde a las siguientes preguntas, a partir de la muestra dada por las siguientes edades:**

```{r}
valores <- c(23,35,14,37,38,15,45,12,40,27,13,18,19,23,37,20,28,49,40,65,31,22,20,17,32)
```

## Pregunta 1

**Obtén la suma de las edades y la edad promedio.**

La suma de las edades se calcularía sumando todas las edades como se muestra a continuación:

```{r}
sum(valores)
```

La suma de las edades es de `r sum(valores)`.

Para obtener la media debemos de dividir la suma de las edades por el número de datos (longitud del vector `valores`) que disponemos.

```{r}
n <- length(valores)
media <- sum(valores)/n
```

La edad promedio es de `r sum(valores)/length(valores)` años.

## Pregunta 2

**Obtén la varianza y la desviación típica de las edades.**

```{r}
varianza <- sum((valores - media)^2)/(n-1)
desv.tip <- sqrt(varianza)
```

La varianza de los datos es `r varianza` y la desviación típica `r desv.tip`

## Pregunta 3

**Calcula el coeficiente de variación.**

```{r}
cv <- media/desv.tip
```

El coeficiente de variación es de `r round(cv, 3)`.

## Pregunta 4

**Comprueba que se cumple la fórmula de Chebyshev y que el 68\% de tus datos caben entre $\mu$ - $\sigma$ y $\mu$ + $\sigma$.**

```{r}
media - desv.tip
media + desv.tip
```
El 68 \% de las edades están comprendidas entre `r round(media - desv.tip, 3)` y `r round(media + desv.tip, 3)` años.

## Pregunta 5

**Calcula cual seria la edad mediana de la población.**

```{r}
sort(valores)
```

Ordenando los valores de menor a mayor nos percatamos que la mediana (valor del medio) es de `r median(valores)` años.

## Pregunta 6

**Calcula los valores estandarizados de cada una de las edades de los individuos y comprueba que su promedio es 0.**

Mediante el siguiente bucle `for` calculamos el valor estandarizado de las observaciones: 

```{r}
z.score <- c()
for (i in 1:length(valores)) {
  z.score[i] <- (valores[i]-media)/desv.tip
}
```

Comprobamos que la media es 0:

```{r}
mean(z.score)
```

Y que la desviación típica es 1:

```{r}
sd(z.score)
```
